---
title: "test analysis2"
author: "Yusuke Fukasawa"
date: "2015年12月1日"
output: html_document
---

百人、timewarpにしてからの奴は新しくファイルを作りました。
基本やることはおんなじなんだけど。

12/1の4つについて

```{r}
require(ggplot2)
#PostgreSQLにつなぐためのコード
require(RPostgreSQL)
con <- dbConnect(PostgreSQL(),host="localhost",user="postgres",password="fukasawa1225",dbname="db_artisoc")
b1 <- dbGetQuery(con,"SELECT * FROM bridgelog where simulationcode ='2015/12/01littletestwarp1'")
g1 <- dbGetQuery(con,"SELECT * FROM governmentlog where simulationcode ='2015/12/01littletestwarp1'")
p1<-dbGetQuery(con,"SELECT * FROM personlog where simulationcode ='2015/12/01littletestwarp1'")
b2 <- dbGetQuery(con,"SELECT * FROM bridgelog where simulationcode ='2015/12/01littletestwarp2'")
g2 <- dbGetQuery(con,"SELECT * FROM governmentlog where simulationcode ='2015/12/01littletestwarp2'")
p2<-dbGetQuery(con,"SELECT * FROM personlog where simulationcode ='2015/12/01littletestwarp2'")
b3 <- dbGetQuery(con,"SELECT * FROM bridgelog where simulationcode ='2015/12/01littletestwarp3'")
g3 <- dbGetQuery(con,"SELECT * FROM governmentlog where simulationcode ='2015/12/01littletestwarp3'")
p3<-dbGetQuery(con,"SELECT * FROM personlog where simulationcode ='2015/12/01littletestwarp3'")
b4 <- dbGetQuery(con,"SELECT * FROM bridgelog where simulationcode ='2015/12/01littletestwarp4'")
g4 <- dbGetQuery(con,"SELECT * FROM governmentlog where simulationcode ='2015/12/01littletestwarp4'")
p4<-dbGetQuery(con,"SELECT * FROM personlog where simulationcode ='2015/12/01littletestwarp4'")
```

このテンプレで変化が出ない限り深堀はしませんぞ

1ばん
```{r}
gbr<-ggplot(
b1,
aes(
x = day,
y = strength,
colour=factor(bridgeid)
)
)
gbr <- gbr + geom_line()
plot(gbr)

gbr1<-ggplot(
b1,
aes(
x = day,
y = demand,
colour=factor(bridgeid)
)
)
gbr1 <- gbr1 + geom_line()
plot(gbr1)
ggo<-ggplot(
g1,
aes(
x = day,
y = budget
)
)
ggo<- ggo + geom_line()
plot(ggo)
ggo<-ggplot(
g1,
aes(
x = day,
y = averageutilize
)
)
ggo<- ggo + geom_line()
plot(ggo)
ggo<-ggplot(
g1,
aes(
x = day,
y = averagemovetime
)
)
ggo<- ggo + geom_line()
plot(ggo)
```

2ばん
```{r}
gbr<-ggplot(
b2,
aes(
x = day,
y = strength,
colour=factor(bridgeid)
)
)
gbr <- gbr + geom_line()
plot(gbr)

gbr1<-ggplot(
b2,
aes(
x = day,
y = demand,
colour=factor(bridgeid)
)
)
gbr1 <- gbr1 + geom_line()
plot(gbr1)
ggo<-ggplot(
g2,
aes(
x = day,
y = budget
)
)
ggo<- ggo + geom_line()
plot(ggo)
ggo<-ggplot(
g2,
aes(
x = day,
y = averageutilize
)
)
ggo<- ggo + geom_line()
plot(ggo)
ggo<-ggplot(
g2,
aes(
x = day,
y = averagemovetime
)
)
ggo<- ggo + geom_line()
plot(ggo)
```

3ばん
```{r}
gbr<-ggplot(
b3,
aes(
x = day,
y = strength,
colour=factor(bridgeid)
)
)
gbr <- gbr + geom_line()
plot(gbr)

gbr1<-ggplot(
b3,
aes(
x = day,
y = demand,
colour=factor(bridgeid)
)
)
ggo<-ggplot(
g3,
aes(
x = day,
y = budget
)
)
ggo<- ggo + geom_line()
plot(ggo)
ggo<-ggplot(
g3,
aes(
x = day,
y = averageutilize
)
)
ggo<- ggo + geom_line()
plot(ggo)
ggo<-ggplot(
g3,
aes(
x = day,
y = averagemovetime
)
)
ggo<- ggo + geom_line()
plot(ggo)
```

4ばん
```{r}
gbr<-ggplot(
b4,
aes(
x = day,
y = strength,
colour=factor(bridgeid)
)
)
gbr <- gbr + geom_line()
plot(gbr)

gbr1<-ggplot(
b4,
aes(
x = day,
y = demand,
colour=factor(bridgeid)
)
)
ggo<-ggplot(
g4,
aes(
x = day,
y = budget
)
)
ggo<- ggo + geom_line()
plot(ggo)
ggo<-ggplot(
g4,
aes(
x = day,
y = averageutilize
)
)
ggo<- ggo + geom_line()
plot(ggo)
ggo<-ggplot(
g4,
aes(
x = day,
y = averagemovetime
)
)
ggo<- ggo + geom_line()
plot(ggo)
```

demandがマイナスになっちゃうのをどうにかしないと、、、

政府予算について
```{r}
ggo<-ggplot(
g1,
aes(
x = day,
y = budget
)
)
ggo<- ggo + geom_line()
plot(ggo)
ggo<-ggplot(
g2,
aes(
x = day,
y = budget
)
)
ggo<- ggo + geom_line()
plot(ggo)
ggo<-ggplot(
g3,
aes(
x = day,
y = budget
)
)
ggo<- ggo + geom_line()
plot(ggo)
ggo<-ggplot(
g4,
aes(
x = day,
y = budget
)
)
ggo<- ggo + geom_line()
plot(ggo)
```


12月3日
様々な変更を加えました。移動時間を基準化することなく、上限を設けるに留めたのでちゃんと変化が出るはず。。。

* 2015/12/03littletestwarp1...予算100億,閾値0.2,0.01で壊れる,百人
* 2015/12/03littletestwarp2...予算50億,閾値0.2,0.01で壊れる,百人
* 2015/12/03littletestwarp3...予算100億,閾値0.8,0.01で壊れる,百人
* 2015/12/03littletestwarp4...予算50億,閾値0.8,0.01で壊れる,百人
* 2015/12/03littletestwarp5...予算20億,閾値0.2,0.01で壊れる,百人
* 2015/12/03littletestwarp6...予算20億,閾値0.8,0.01で壊れる,百人

```{r}
b1 <- dbGetQuery(con,"SELECT * FROM bridgelog where simulationcode ='2015/12/03littletestwarp1'")
g1 <- dbGetQuery(con,"SELECT * FROM governmentlog where simulationcode ='2015/12/03littletestwarp1'")
p1<-dbGetQuery(con,"SELECT * FROM personlog where simulationcode ='2015/12/03littletestwarp1'")
b2 <- dbGetQuery(con,"SELECT * FROM bridgelog where simulationcode ='2015/12/03littletestwarp2'")
g2 <- dbGetQuery(con,"SELECT * FROM governmentlog where simulationcode ='2015/12/03littletestwarp2'")
p2<-dbGetQuery(con,"SELECT * FROM personlog where simulationcode ='2015/12/03littletestwarp2'")
b3 <- dbGetQuery(con,"SELECT * FROM bridgelog where simulationcode ='2015/12/03littletestwarp3'")
g3 <- dbGetQuery(con,"SELECT * FROM governmentlog where simulationcode ='2015/12/03littletestwarp3'")
p3<-dbGetQuery(con,"SELECT * FROM personlog where simulationcode ='2015/12/03littletestwarp3'")
b4 <- dbGetQuery(con,"SELECT * FROM bridgelog where simulationcode ='2015/12/03littletestwarp4'")
g4 <- dbGetQuery(con,"SELECT * FROM governmentlog where simulationcode ='2015/12/03littletestwarp4'")
p4<-dbGetQuery(con,"SELECT * FROM personlog where simulationcode ='2015/12/03littletestwarp4'")
b5 <- dbGetQuery(con,"SELECT * FROM bridgelog where simulationcode ='2015/12/03littletestwarp5'")
g5 <- dbGetQuery(con,"SELECT * FROM governmentlog where simulationcode ='2015/12/03littletestwarp5'")
p5<-dbGetQuery(con,"SELECT * FROM personlog where simulationcode ='2015/12/03littletestwarp5'")
b6 <- dbGetQuery(con,"SELECT * FROM bridgelog where simulationcode ='2015/12/03littletestwarp6'")
g6 <- dbGetQuery(con,"SELECT * FROM governmentlog where simulationcode ='2015/12/03littletestwarp6'")
p6<-dbGetQuery(con,"SELECT * FROM personlog where simulationcode ='2015/12/03littletestwarp6'")
```

1ばん
```{r}
gbr<-ggplot(
b1,
aes(
x = day,
y = strength,
colour=factor(bridgeid)
)
)
gbr <- gbr + geom_line()
plot(gbr)

gbr1<-ggplot(
b1,
aes(
x = day,
y = demand,
colour=factor(bridgeid)
)
)
ggo<-ggplot(
g1,
aes(
x = day,
y = budget
)
)
ggo<- ggo + geom_line()
plot(ggo)
ggo<-ggplot(
g1,
aes(
x = day,
y = averageutilize
)
)
ggo<- ggo + geom_line()
plot(ggo)
ggo<-ggplot(
g1,
aes(
x = day,
y = averagemovetime
)
)
ggo<- ggo + geom_line()
plot(ggo)
```

2ばん
```{r}
gbr<-ggplot(
b2,
aes(
x = day,
y = strength,
colour=factor(bridgeid)
)
)
gbr <- gbr + geom_line()
plot(gbr)

gbr1<-ggplot(
b2,
aes(
x = day,
y = demand,
colour=factor(bridgeid)
)
)
gbr1 <- gbr1 + geom_line()
plot(gbr1)
ggo<-ggplot(
g2,
aes(
x = day,
y = budget
)
)
ggo<- ggo + geom_line()
plot(ggo)
ggo<-ggplot(
g2,
aes(
x = day,
y = averageutilize
)
)
ggo<- ggo + geom_line()
plot(ggo)
ggo<-ggplot(
g2,
aes(
x = day,
y = averagemovetime
)
)
ggo<- ggo + geom_line()
plot(ggo)
```

3ばん
```{r}
gbr<-ggplot(
b3,
aes(
x = day,
y = strength,
colour=factor(bridgeid)
)
)
gbr <- gbr + geom_line()
plot(gbr)

gbr1<-ggplot(
b3,
aes(
x = day,
y = demand,
colour=factor(bridgeid)
)
)
ggo<-ggplot(
g3,
aes(
x = day,
y = budget
)
)
ggo<- ggo + geom_line()
plot(ggo)
ggo<-ggplot(
g3,
aes(
x = day,
y = averageutilize
)
)
ggo<- ggo + geom_line()
plot(ggo)
ggo<-ggplot(
g3,
aes(
x = day,
y = averagemovetime
)
)
ggo<- ggo + geom_line()
plot(ggo)
```

4ばん
```{r}
gbr<-ggplot(
b4,
aes(
x = day,
y = strength,
colour=factor(bridgeid)
)
)
gbr <- gbr + geom_line()
plot(gbr)

gbr1<-ggplot(
b4,
aes(
x = day,
y = demand,
colour=factor(bridgeid)
)
)
ggo<-ggplot(
g4,
aes(
x = day,
y = budget
)
)
ggo<- ggo + geom_line()
plot(ggo)
ggo<-ggplot(
g4,
aes(
x = day,
y = averageutilize
)
)
ggo<- ggo + geom_line()
plot(ggo)
ggo<-ggplot(
g4,
aes(
x = day,
y = averagemovetime
)
)
ggo<- ggo + geom_line()
plot(ggo)
```

まてまてまて

移動時間が急にごっそり減るっておかしいやろと

人々の移動時間が3000を軽々超えているのではないかという説

```{r}
ggo<-ggplot(
    p4,
    aes(
        x = day,
        y = movetime
    )
)
ggo<- ggo + geom_line()
plot(ggo)
```

うーん？

上限取っ払って、50億で0.2,0.8で計測したのが
2015/12/04littletestwarp1と2

```{r}
b1 <- dbGetQuery(con,"SELECT * FROM bridgelog where simulationcode ='2015/12/04ittletestwarp1'")
g1 <- dbGetQuery(con,"SELECT * FROM governmentlog where simulationcode ='2015/12/04ittletestwarp1'")
p1<-dbGetQuery(con,"SELECT * FROM personlog where simulationcode ='2015/12/04ittletestwarp1'")
b2 <- dbGetQuery(con,"SELECT * FROM bridgelog where simulationcode ='2015/12/04ittletestwarp2'")
g2 <- dbGetQuery(con,"SELECT * FROM governmentlog where simulationcode ='2015/12/04ittletestwarp2'")
p2<-dbGetQuery(con,"SELECT * FROM personlog where simulationcode ='2015/12/04ittletestwarp2'")
```

1ばん
```{r}
gbr<-ggplot(
b1,
aes(
x = day,
y = strength,
colour=factor(bridgeid)
)
)
gbr <- gbr + geom_line()
plot(gbr)

gbr1<-ggplot(
b1,
aes(
x = day,
y = demand,
colour=factor(bridgeid)
)
)
ggo<-ggplot(
g1,
aes(
x = day,
y = budget
)
)
ggo<- ggo + geom_line()
plot(ggo)
ggo<-ggplot(
g1,
aes(
x = day,
y = averageutilize
)
)
ggo<- ggo + geom_line()
plot(ggo)
ggo<-ggplot(
g1,
aes(
x = day,
y = averagemovetime
)
)
ggo<- ggo + geom_line()
plot(ggo)
```

2ばん
```{r}
gbr<-ggplot(
b2,
aes(
x = day,
y = strength,
colour=factor(bridgeid)
)
)
gbr <- gbr + geom_line()
plot(gbr)

gbr1<-ggplot(
b2,
aes(
x = day,
y = demand,
colour=factor(bridgeid)
)
)
gbr1 <- gbr1 + geom_line()
plot(gbr1)
ggo<-ggplot(
g2,
aes(
x = day,
y = budget
)
)
ggo<- ggo + geom_line()
plot(ggo)
ggo<-ggplot(
g2,
aes(
x = day,
y = averageutilize
)
)
ggo<- ggo + geom_line()
plot(ggo)
ggo<-ggplot(
g2,
aes(
x = day,
y = averagemovetime
)
)
ggo<- ggo + geom_line()
plot(ggo)
```

理解した。

そもそもデフォルトの状態が橋5に集中している状態なんだと。

デフォルトの状態が程よく分散している状態で、橋が壊れたらどこかに集中するという構図が一番望ましいのだが。

今の状態だと、橋5が壊れると集中していた人が分散して逆に移動時間が短くなってしまう。

うーむ。
モデルの構造を変えるかどうかは先生と相談しないとだ。

＊この構造は囚人のジレンマ構造になっているとのこと

つまり全員が最短経路を選択してしまうと橋5に集中してしまい、移動時間が伸びてしまうが、橋5が壊れることによって囚人のジレンマ構造が崩壊し、逆に社会的公正価値は向上する

